臺灣花蓮地方法院刑事判決
公訴人　臺灣花蓮地方法院檢察署檢察官
被　告　家丞實業有限公司
被　告　甲○○
兼右代表人
被　告　丙○○
右一人選任辯護人　李文平律師
上列被告等因違反藥事法等案件，經檢察官提起公訴（九十三年
度偵字第一四五０號、九十四年度偵字第七五一號），經本院訊
問被告後，被告自白犯罪，本院認為宜以簡易判決處刑如下：
    主  文
甲○○、丙○○共同連續明知為禁藥，而販賣，各處有期徒刑參
月，均緩刑貳年。扣案之禁藥「REDUCTIL 15mg 」貳拾捌錠裝拾
壹盒、「REDUCTIL 15mg 」參拾錠裝貳盒，沒入銷燬之。仿冒德
商．克諾爾公司如事實欄所示商標之包裝、說明書各拾參份，及
送貨估價單拾壹張及免用統一發票收據壹張，均沒收。
家丞實業有限公司法人之代表人，因執行業務，犯藥事法第八十
三條第一項之明知為禁藥而販賣罪，處罰金新台幣伍萬元。
    事  實
一、家丞實業有限公司（址設花蓮市○○○街七十號，下稱家丞
    公司）以經營西藥批發、西藥零售、乙類成藥零售等為業務
    ，甲○○為該公司之負責人，其夫丙○○負責該公司之業務
    推廣工作。甲○○、丙○○二人均明知「REDUCTIL」及圖等
    商標係德商．克諾爾有限公司（KNOLL GMBLL）經 向經濟部
    智慧財產局註冊取得商標專用權，使用於藥品，其專用期間
    分別為九十年七月十六日起至九十六年十二月十五日止，並
    亦明知「REDUCTIL 15mg 」（中文品名：亞培諾美婷膠囊）
    ，係未經中央主管機關核准擅自輸入之禁藥，依法不得販售
    ，且該藥品包裝上尚有仿冒上開註冊商標，竟為牟利，仍共
    同基於販賣之概括犯意聯絡，於民國九十二年九月間，推由
    丙○○向南投地區的「張憲宗」及花蓮縣吉安鄉的「康盛裕
    」等成年男子購入上開禁藥各二十八錠裝及三十錠裝多盒後
    ，隨即於九十二年九月間起，至九十三年四月二十四日止，
    以新臺幣（下同）二千二百四十元或三千二百元不等之價格
    ，每次以一至十五盒之數量，連續販售予不知情之花蓮縣回
    生診所陳姓醫師、其家丞公司之業務員張菁栓及不特定之客
    人黃先生等人。嗣經警方於九十三年五月七日，持本院法官
    所簽發之搜索票，在上址花蓮市○○○街七十號查獲，並扣
    得「REDUCTIL  15mg」二十八錠裝十一盒、「REDUCTIL  15
    mg」三十錠裝二盒、送貨估價單十一張及免用統一發票收據
    一張。
二、案經乙○○○股份有限公司臺灣分公司告發內政部警政署保
    安警察第二總隊第二大隊第一之中隊報告臺灣花蓮地方法院
    檢察署檢察官偵查起訴。
    理  由
一、右揭事實，業據被告兼家丞公司代表人甲○○及被告丙○○
    於本院審理時供承不諱，核與告發代理人張哲倫、張順興於
    警詢時或偵查中所述情節相符，又扣案之上開藥品，確屬藥
    事法第二十二條第一項第二款之禁藥，行政院衛生署九十三
    年十一月十日衛署藥字第0930041879號函文一紙足參，此外
    ，並有送貨估價單十一張、免用統一發票收據一張、現場照
    片一十九張及扣案之「REDUCTIL 15mg 」二十八錠裝十一盒
    、「REDUCTIL 15mg 」三十錠裝二盒在卷可佐。又查，本件
    扣案之藥品包裝、說明書，其上所印刷標示之[REDUCTIL]及
    圖等商標，與被害人公司上開向經濟部智慧財產局註冊之商
    標「REDUCTIL」及圖，此有[REDUCTIL]之中華民國商標註冊
    登記證影本二紙在卷可參，由其外觀在交易上所呈現之整體
    印象係屬同一，足使一般購買者發生混同或混淆之虞，有該
    扣案之包裝與真品包裝之樣品在卷可資比對，而該商標均足
    以使一般購買者認識其所表彰商品之來源，應屬商標法第六
    條第一項規定之物件，而由於商標係商品來源之標示，其本
    質上之功能即在用以識別商品，故本件被告販賣使用德商．
    克諾爾公司於該商標所註冊使用之同一商品（藥品），當屬
    商標專用權之侵害，要堪認定。又其在包裝、說明書上出現
    被害人公司之商標字樣，自屬刑法第二百二十條第一項之準
    私文書，被告販賣仿冒並委由乙○○○股份有公司（下稱亞
    培公司）所銷售之藥品，極易使之人誤以為係該公司銷售之
    藥品，係行使無製作權人偽造德商．克諾爾公司名義而製作
    之文書，使消費大眾誤以為係經該公司合法生產之產品而購
    買之，自足以生損害於德商．克諾爾公司，從而，足見被告
    三人之自白與事實相符，本件事證明確，被告三人犯行洵堪
    認定，應依法論科。
二、按藥事法於九十三年四月二十一日修正公布，並於同日施行
    ，依修正前、後藥事法第二十二條均將未經核准擅自輸入之
　　藥品，定義為藥事法所稱之禁藥，然被告連續行為終止日係
  　在九十三年四月二十一日藥事法修正公布施行後，自無新舊
    法比較問題，應逕適用修正後之藥事法，之後該法於九十四
　　年二月五日修正該法第四十條之一及增訂第四十條之二之規
  　定，並未就本案應適用之法律為修正，仍應依裁判時之法律
    ，合先敘明。核被告甲○○、丙○○所為，係均違反藥事法
    第八十三條第一項之明知禁藥而販賣罪、商標法第八十二條
    明知為仿冒商標商品而販賣罪。被告甲○○為被告家丞公司
    之代表人，此有營利事業登記抄本一紙在卷可參，被告甲○
    ○因執行業務犯藥事法第八十三第一項之罪，被告家丞公司
    應依藥事法第八十七條之規定科以同法第八十三條第一項之
    罰金。又被告甲○○、丙○○就上開犯行間，有犯意之聯絡
    及行為之分擔，應論以共同正犯。又其等意圖販賣而陳列該
    等藥物之低度行為，為販賣之行為所吸收，不另論以意圖販
    賣而陳列禁藥罪。被告甲○○、丙○○所係一行為觸犯上開
    二罪，為想像競合犯，依刑法第五十五條規定，應從一重之
    販賣禁藥罪處斷。被告甲○○、丙○○二人所為上開販賣禁
    藥罪行為，時間緊接，所犯罪名相同，顯係基於概括之犯意
    為之，為連續犯，應依刑法第五十六條之規定以一罪論，並
    加重其刑。
三、爰分別審酌被告甲○○及丙○○犯罪之動機、目的、手段、
    所生危害、擅自販賣之數量及犯罪後之態度，並事後賠償亞
    培公司共計六十萬二千二百元，此有和解書一紙在卷足憑，
    及被告家丞公司之代表人被告甲○○所為擅自販賣禁藥罪犯
    行之情狀等一切狀況，各量處被告甲○○及丙○○、家丞公
    司如主文所示之刑。又被告甲○○、丙○○均未曾受有期徒
    刑以上刑之宣告，有台灣高等法院被告前案紀錄表在卷可稽
    ，參以被告甲○○、丙○○擅自販賣禁藥之成份，對人之健
    康尚不致產生危害，經過此次偵審教訓當知所悔悟，且檢察
    官於本院準備庭時亦聲請對被告甲○○、丙○○為緩刑之宣
    告，本院亦認所宣告之刑以暫不執行為適當，爰併予就此其
    等二人各宣告緩刑二年，以啟自新。末查，扣案之上開「RE
    DUCTIL  15mg」二十八錠裝十一盒、三十錠裝二盒係為禁藥
    ，係查獲之禁藥，應依藥事法第七十九條第一項規定，沒入
    銷燬之。至其包裝、說明書各計十三份係仿冒如事實欄所示
    之商標，應依商標法第八十三條之規定，不問屬於犯人與否
    ，均宣告沒收。另扣得送貨估價單十一張及免用統一發票收
　　據一張，係被告甲○○、丙○○所有，並供犯罪所用之物，
　  業為被告甲○○、丙○○二人所陳明在卷，併依刑法第三十
    八條第一項第二款之規定宣告沒收。
三、據上論斷，應依刑事訴訟法第四百四十九條第二項、第三項
    、第四百五十條第一項、第二百九十九條第一項前段，藥事
    法第八十三條第一項、第八十七條、第七十九條第一項，商
    標法第八十二條、八十三條，刑法第十一條前段、第二十八
    條、第五十五條、第五十六條、第四十一條第一項、第七十
    四條第一款、第三十八條第一項第二款，罰金罰鍰提高標準
　　條例第二條，現行法規所定貨幣單位折算新臺幣條例第二條
  ，判決如主文。
中　　華　　民　　國　　94　　年　　11　　月　　21　　日
                        臺灣花蓮地方法院刑事第二庭
                        　　法  　官　  李　豫　雙
上列正本證明與原本無異。
如對本判決不服，應於送達後10日內，向本院提出上訴狀（應抄
附繕本）告訴人或被害人如對於本判決不服者，應具備理由請求
檢察官上訴，其上訴期間之計算係以檢察官收受判決正本之日期
為準。
                             書記官
中　　華　　民　　國　　94　　年　　11　　月　　22　　日
附錄本判決論罪之法律條文：
藥事法第83條第1項：
明知為偽藥或禁藥，而販賣、供應、調劑、運送、寄藏、牙保、
轉讓或意圖販賣而陳列者，處五年以下有期徒刑，得併科新台幣
十萬元以下罰金。
藥事法第87條：
法人之代表人，法人或自然人之代理人、受雇人，或其他從業人
員，因執行業務，犯第八十二條至第八十六條之罪者，除依各該
條規定處罰其行為人外，對該法人或自然人亦科以各該條之罰金
。
藥事法第79條第1項：
查獲之偽藥或禁藥，沒入銷燬之。
商標法第82條：
明知為前條商品而販賣、意圖販賣而陳列、輸出或輸入者，處一
年以下有期徒刑、拘役或科或併科新臺幣五萬元以下罰金。
商標法第83條：
犯前二條之罪所製造、販賣、陳列、輸出或輸入之商品，或所提
供於服務使用之物品或文書，不問屬於犯人與否，沒收之。
